最　高　行　政　法　院　判　決　　　　　　　　　　九十三年度判字第九六九號
　　上　訴　人　丙○○
　　　　　　　　　　　　　　　.
　　被 上訴 人　財政部臺灣省中區國稅局（原為臺中市稅捐稽徵處承辦）
　　代　表　人　乙○○
右當事人間因營業稅事件，上訴人對於中華民國九十二年四月十五日臺中高等行政法
院九十一年度訴字第九一三號判決，提起上訴，本院判決如左：
　　主  文
上訴駁回。
上訴審訴訟費用由上訴人負擔。
　　理  由
壹、本件上訴人主張：查鄭財龍、陳信修、陳銘德等均係向蔡維翔購買房屋，然因為
    蔡維翔對外有積欠債務而為銀行拒絕往來，致售屋款未能入蔡維翔帳戶。被上訴
    人未查蔡維翔建屋資金借款週轉之事實，片面以售屋款未入蔡維翔帳戶，即認定
    上訴人主張不足採，原審亦未予詳查，此顯有判決違背法令之處。次查原審對於
    本件究竟屬合夥亦或獨資，亦未予查明。按本件若係上訴人獨資，則蔡維翔即無
    需借用其配偶陳菁宣誠泰銀行支票存款帳戶付款。換言之，該誠泰銀行支票存款
    戶往來資料於本件為一重要之證據，然原審竟率稱調查該證據「已無必要」，此
    顯屬不當。另依承建營造工程之中新營造公司民國八十六年四月三十日說明書記
    載可知，上訴人僅係二十一名業主之一，雖經其他全體委辦全權處理，但全權處
    理並非等同於獨資興建，原審不查，顯有違誤，爰請判決廢棄原判決。
貳、被上訴人未提出答辯狀。
參、原審斟酌全辯論意旨及調查證據之結果，以：依本件合建房屋之地主周紹基、周
    車安及上訴人之子蔡維翔三人至臺中市稅捐稽徵處接受該處人員之訪談時所為之
    陳述可知，系爭房屋合建承攬契約書之契約當事人乃上訴人與周紹基、周車安，
    上訴人並為實際建造出售之人，並非上訴人之子蔡維翔。次查上訴人所分得之十
    九戶中出售後由承購戶向金融機構抵押貸款者有八戶，其中四戶取得銀行放款資
    金後即未再轉出、未貸放或另清償前順位貸款外，二戶之銀行貸款均轉入上訴人
    帳戶，一戶貸款則部分轉入上訴人帳戶，部分未再轉出，其餘一戶向金融機構申
    貸之放款資金則轉入蔡淑容帳戶，並未查得任何資金流入蔡維翔帳戶，此有臺中
    市第三信用合作社及世華聯合商業銀行臺中分行函文附於原處分卷可稽。又依據
    本件系爭工程承包人中新營造有限公司八十七年五月二十五日及八十六年四月三
    十日二件說明書，可證中新營造有限公司所承包系爭工程之全部興建工程材料，
    係由上訴人全權處理，工資部分亦係分次向上訴人提出請款，並由上訴人以現金
    支付。再據承買人鄭財龍、陳信修及陳銘德，三人筆錄均供稱係純粹購屋，並未
    與上訴人共同投資、興建，本件系爭合建分屋承攬契約及房地買賣合約訂定，雖
    名義上係由上訴人之子蔡維翔所訂定，但卻無任何證據證明係由蔡維翔或他人參
    與投資興建銷售。綜合上開各項情節，本件系爭合建分屋承攬契約、房地買賣合
    約訂定及房屋之興建出售，均屬上訴人之行為，其未辦營業登記興建房屋出售之
    違章事實，堪以認定。原處分機關爰依八十三年九月之房地現值比例計算出出售
    金額新臺幣（下同）六○、○○一、四○○元，予以補稅並處罰，並無不合。另
    按蔡維翔縱因係屬拒絕往來戶，亦僅其不能在銀行設立支票存款戶，然並非不能
    設立儲蓄存款帳戶，故如係蔡維翔售屋得款，即可存入其設立儲蓄存款帳戶，而
    無須將售屋得款均匯入上訴人、蔡淑容帳戶之必要。且蔡維翔於八十四年五月十
    七日至原處分機關陳述時，已表示係由上訴人與地主二人簽約合建分屋，工程發
    包、材料購買、付款等均由上訴人辦理，亦即本件係由上訴人興建房屋出售，是
    上訴人於原審法院審理中提出誠泰銀行存摺存款對帳單，亦不能作為上訴人有利
    之證據，是上訴人請求向誠泰銀行中港分行函調陳菁萱原於臺中市第八信用合作
    社活期儲蓄存款帳號八五九七─九號及支票存款帳號八五九七─七號八十一年至
    八十三年之往來帳單，已無必要。從而，本件上訴人未依法辦理營業登記，於八
    十一年在臺中市○○區○○段七二地號土地建屋出售，金額六○、○○一、四○
    ○元，原處分機關核定補徵營業稅二、八五七、二一○元，並按所漏稅額二、八
    五七、二一○元處三倍之罰鍰八、五七一、六○○元（計至百元為止），核無違
    誤，乃判決駁回上訴人在原審之訴。
肆、本院查：（一）、按「在中華民國境內銷售貨物或勞務及進口貨物，均應依本法
    規定課徵營業稅。」、「提供勞務予他人，或提供貨物與他人使用、收益，以取
    得代價者，為銷售勞務。」、「營業人之總機構及其他固定營業場所，應於開始
    營業前，分別向主管稽徵機關申請營業登記。」及「營業人有左列情形之一者，
    主管稽徵機關得依照查得之資料，核定其銷售額及應納稅額並補徵之：一、．．
    ．三、未辦妥營業登記，即行開始營業，或已申請歇業仍繼續營業，而未依規定
    申報銷售額者。」、「納稅義務人，有左列情形之一者，除追繳稅款外，按所漏
    稅額處一倍至十倍罰鍰，並得停止其營業：一、未依規定申請營業登記而營業者
    。」分別為行為時營業稅法第一條、第三條第二項前段、第二十八條前段、第四
    十三條第一項第三款及第五十一條第一款所明定。本件上訴人未依法辦理營業登
    記，於民國八十一年在臺中市○○區○○段七二地號土地建屋出售，金額六○、
    ○○一、四○○元（含稅），案經臺中市財稅警聯合查緝小組於八十四年六月六
    日查獲，移由原處分機關臺中市稅捐稽徵處審理結果，核定補徵營業稅二、八五
    七、二一○元，並處罰鍰一七、一四六、二一○元。上訴人不服，申經復查結果
    准予變更罰鍰為八、五七一、六○○元，營業稅則仍予維持。上訴人仍不服，復
    提起訴願，經臺灣省政府訴願決定：「原處分撤銷，由原處分機關另為處分。」
    嗣經原處分機關重核結果，仍維持補徵營業稅二、八五七、二一○元及罰鍰八、
    五七一、六○○元。上訴人猶未甘服，再次提起訴願，復經臺灣省政府訴願決定
    ：「原處分撤銷，由原處分機關另為處分。」原處分機關經依訴願決定意旨重行
    查核結果，仍維持原核定。上訴人仍表不服，乃循序提起本件行政訴訟。原判決
    關於上訴人未依規定申請營業登記而營業之漏稅事實，以及上訴人在原審之主張
    如何不足採等事項均已詳為論斷，認本件原處分所為核定補徵營業稅及罰鍰處分
    ，認事用法，均無違誤，維持原處分及訴願決定，而駁回上訴人在原審之訴，其
    所適用之法規與該案應適用之現行法規並無違背，與解釋判例，亦無牴觸，並無
    所謂原判決有違背法令之情形；又證據之取捨與當事人所希冀者不同，致其事實
    之認定亦異於該當事人之主張者，不得謂為原判決有違背法令之情形。（二）、
    上訴人對於業經原判決詳予論述不採之事由再予爭執，核屬法律上見解之歧異，
    要難謂為原判決有違背法令之情形。本件上訴論旨，仍執前詞，指摘原判決違誤
    ，求予廢棄，難認有理由，應予駁回。
據上論結，本件上訴為無理由，爰依行政訴訟法第二百五十五條第一項、第九十八條
第三項前段，判決如主文。
中　　華　　民　　國　　九十三　　　年　　　七　　　　月　　二十九　　　日
                    最 高 行 政 法 院  第 二 庭
                                審 判 長 法  官　　　葉　振　權
                                         法  官      蔡　進　田
                                         法  官　　　林　清　祥
                                         法  官　　　姜　仁　脩
                                         法  官　　　劉　鑫　楨
右  正  本  證  明  與  原  本  無  異
　　　　　　　　　　　　　　　　　　　　 法院書記官　陳　盛　信
中　　華　　民　　國　　九十三　　　年　　　七　　　　月　　二十九　　　日
